臺灣彰化地方法院刑事判決
110年度易字第78號
公  訴  人  臺灣彰化地方檢察署檢察官
被      告  陳光燦



上列被告因加重竊盜案件，經檢察官提起公訴（109年度偵字第 
11313、12055、12103、12667、13970號），本院判決如下： 
    主  文
陳光燦犯如附表編號一至八「主文」欄所示之罪，各處如附表編
號一至八「主文」欄所示之刑及沒收。上開處拘役部分（即附表
編號二、三、四、六），應執行拘役玖拾日，如易科罰金，以新
臺幣壹仟元折算壹日；上開處得易科罰金之有期徒刑部分（即附
表編號一、五），應執行有期徒刑伍月，如易科罰金，以新臺幣
壹仟元折算壹日；上開處不得易科罰金之有期徒刑部分（即附表
編號七、八），應執行有期徒刑玖月。
    事  實
一、陳光燦意圖為自己不法之所有，基於竊盜之各別犯意，分別
    於如附表所示之時間、地點，以附表所示之方式，竊取如附
    表所示之人之財物。
二、案經詹福順、高金山訴由彰化縣警察局員林分局及溪湖分局
    報告臺灣彰化地方法院檢察署檢察官偵查起訴。
    理  由
一、本判決所引用被告陳光燦以外之人於審判外之陳述，公訴人
    、被告迄於本院言詞辯論終結前，均未聲明異議，且於本院
    審理時同意有證據能力，本院審酌該等供述證據作成及取得
    之狀況，並無違法、不當或顯不可信之情形，且認為以之作
    為證據應屬適當，依刑事訴訟法第159條之5規定，有證據能
    力。而非供述證據部分，並無證據顯示係實施刑事訴訟程序
    之公務員違背法定程序所取得之證據，亦無顯有不可信之情
    況或不得作為證據之情形，故具有證據能力。
二、上揭犯罪事實，業據被告於警詢、偵查、本院準備程序及審
    理中均坦承不諱，核與證人即告訴人詹福順、高金山、證人
    即被害人袁百里、詹益洋、黃銀砂、林森興於警詢之證述大
    致相符，並有附表各次監視器畫面、蒐證照片、被害人黃銀
    砂報案資料、本院民國110年2月23日、3月22日電話洽辦公
    務紀錄單、彰化縣警察局溪湖分局函文暨員警職務報告等在
    卷可稽，足認被告之自白與事實相符，堪以採信。本案事證
    明確，被告犯行洵堪認定，應予依法論科。
三、論罪科刑：
（一）核被告如附表編號1至6所為，均係犯刑法第320條第1項之
      竊盜罪（共6罪）；如附表編號7、8所為，均係犯刑法第3
      21條第1項第1款之侵入住宅竊盜罪（共2罪）。被告所犯
      上開8罪，犯意各別，行為互殊，應予分論併罰。
（二）被告前因竊盜案件，經本院以105年度簡字第1870號判決
      判處有期徒刑4月、4月、4月確定；又因竊盜案件，經本
      院以105年度易字第1124號判決判處有期徒刑7月、8月、4
      月確定；又因竊盜案件，經本院以106年度簡字第831號判
      決判處有期徒刑4月、拘役30日確定；上開各案判處有期
      徒刑部分，經本院以106年度聲字第954號裁定應執行有期
      徒刑2年6月確定，前開應執行有期徒刑2年6月、拘役30日
      接續執行（羈押折抵55日、累進縮刑24日），於108年7月
      14日縮短刑期執行完畢出監（有期徒刑執畢日為108年6月
      14日）等情，有臺灣高等法院被告前案紀錄表在卷可稽，
      其於受有期徒刑執行完畢後，5年內故意再犯本案有期徒
      刑以上之各罪，均為累犯。參酌司法院釋字第775號解釋
      意旨，並衡諸被告於本案之犯罪情節，又是和前案罪質相
      同之竊盜案件，顯然前次處罰無法令其記取教訓，並無因
      累犯之加重而生罪刑不相當之情形，爰依刑法第47條第1
      項規定，均加重其刑。
（三）爰審酌被告不思以正途獲取所需，恣意竊取他人財物，顯
      無尊重他人財產權之觀念，所為實屬不該，且其前已有數
      次竊盜前科，有臺灣高等法院被告前案紀錄表在卷可憑，
      素行非佳，惟念其犯後坦承犯行，並參以其各次竊取行為
      之手段平和、情節輕微、各次竊得財物之價值，及其自陳
      國中畢業之智識程度、因身體不好、沒有工作，貧困交加
      方為本案各次犯行，現經社會局安置在長期照顧中心擔任
      志工之生活狀況等一切情狀，分別量處如附表編號1至8「
      主文」欄所示之刑，並就得易科罰金之拘役及得易科罰金
      、不得易科罰金之有期徒刑，分別定其應執行刑，及就得
      易科罰金部分及所定應執行刑諭知易科罰金之折算標準。
四、沒收部分：
　　被告竊得如附表編號1所示之物，經向暐晟回收場變賣後取
    得現金新臺幣（下同）435元一節，有蒐證照片翻拍之估價
    單可佐（見109年度偵字第11313號卷第22頁），故其竊得如
    附表編號1所示財物變價換取之435元及竊得如附表編號2至8
    所示之物，均屬被告之犯罪所得，雖未扣案，仍應依刑法第
    38條之1第1項、第3項規定，分別於附表各編號主文項下宣
    告沒收，並諭知於全部或一部不能沒收或不宜執行沒收時，
    追徵其價額。
據上論斷，應依刑事訴訟法第299條第1項前段，判決如主文。
本案經檢察官吳曉婷、鄭積揚提起公訴，檢察官陳詠薇到庭執行
職務。
中　　華　　民　　國　　110 　年　　5 　　月　　12　　日
                  刑事第三庭    法  官  胡佩芬
以上正本證明與原本無異。
如不服本判決應於收受判決後20日內向本院提出上訴書狀，並應
敘述具體理由。其未敘述上訴理由者，應於上訴期間屆滿後20日
內向本院補提理由書（均須按他造當事人之人數附繕本）「切勿
逕送上級法院」。
告訴人或被害人如對本判決不服者，應具備理由請求檢察官上訴
，其上訴期間之計算係以檢察官收受判決正本之日期為準。
中　　華　　民　　國　　110 　年　　5 　　月　　12　　日
                                書記官  林明俊
附錄本案論罪科刑法條：
中華民國刑法第320條第1項
意圖為自己或第三人不法之所有，而竊取他人之動產者，為竊盜
罪，處5年以下有期徒刑、拘役或50萬元以下罰金。
中華民國刑法第321條
犯前條第1項、第2項之罪而有下列情形之一者，處6月以上5年以
下有期徒刑，得併科50萬元以下罰金：
一、侵入住宅或有人居住之建築物、船艦或隱匿其內而犯之。
二、毀越門窗、牆垣或其他安全設備而犯之。
三、攜帶兇器而犯之。
四、結夥三人以上而犯之。
五、乘火災、水災或其他災害之際而犯之。
六、在車站、港埠、航空站或其他供水、陸、空公眾運輸之舟、
    車、航空機內而犯之。
前項之未遂犯罰之。
附表：
編號 被害人  時間、地點  方式 竊得財物 主文  1   袁百里   109年9月23日5時30分許、袁百里所管領位在彰化縣○○鄉○○巷0號之百姓公廟 徒手為之 銅製花瓶2個、銅製香爐1個、敬茶盤1個、銅製燭台4個（價值合計為4,000元） 陳光燦犯竊盜罪，累犯，處有期徒刑肆月，如易科罰金，以新臺幣壹仟元折算壹日。未扣案之犯罪所得新臺幣肆佰參拾伍元沒收，於全部或一部不能沒收或不宜執行沒收時，追徵其價額。  2   詹益洋 109年9月13日9時4分許、詹益洋所管領位在彰化縣○○鄉○○路000巷0號之受清宮 徒手為之 餅乾2盒及巧克力數顆（價值合計為200元） 陳光燦犯竊盜罪，累犯，處拘役參拾日，如易科罰金，以新臺幣壹仟元折算壹日。未扣案如左列「竊得財物」欄所示之犯罪所得沒收，於全部或一部不能沒收或不宜執行沒收時，追徵其價額。  3   詹益洋 109年9月17日7時25分許、詹益洋所管領位在彰化縣○○鄉○○路000巷0號之受清宮 徒手為之 蘋果1粒、芒果1粒、梨子1粒、香蕉3根（價值合計為400元） 陳光燦犯竊盜罪，累犯，處拘役參拾日，如易科罰金，以新臺幣壹仟元折算壹日。未扣案如左列「竊得財物」欄所示之犯罪所得沒收，於全部或一部不能沒收或不宜執行沒收時，追徵其價額。  4   詹益洋  109年9月20日6時55分許、詹益洋所管領位在彰化縣○○鄉○○路000巷0號之受清宮 徒手為之 蘋果1粒、梨子1粒、香蕉1根（價值合計為250元） 陳光燦犯竊盜罪，累犯，處拘役參拾日，如易科罰金，以新臺幣壹仟元折算壹日。未扣案如左列「竊得財物」欄所示之犯罪所得沒收，於全部或一部不能沒收或不宜執行沒收時，追徵其價額。 5  黃銀砂 109年9月20日9時3分許、黃銀砂所管領位在彰化縣○○鄉○○路0段00號之甘霖宮 徒手為之 礦泉水3瓶及銅製花瓶2個（價值合計為8,060元） 陳光燦犯竊盜罪，累犯，處有期徒刑肆月，如易科罰金，以新臺幣壹仟元折算壹日。未扣案如左列「竊得財物」欄所示之犯罪所得沒收，於全部或一部不能沒收或不宜執行沒收時，追徵其價額。  6   詹福順  109年9月27日7時45分許、詹福順所管領位在彰化縣○○鄉○○路000號之芳濟宮 徒手為之 瓦斯爐爐心2個（價值合計為100元） 陳光燦犯竊盜罪，累犯，處拘役參拾日，如易科罰金，以新臺幣壹仟元折算壹日。未扣案如左列「竊得財物」欄所示之犯罪所得沒收，於全部或一部不能沒收或不宜執行沒收時，追徵其價額。  7   林森興 109年10月27日9時15分許、林森興位在彰化縣○○鄉○○路000巷0號三合院住處之公媽廳 侵入住宅後徒手為之 香爐1個（價值不詳） 陳光燦犯侵入住宅竊盜罪，累犯，處有期徒刑柒月。未扣案如左列「竊得財物」欄所示之犯罪所得沒收，於全部或一部不能沒收或不宜執行沒收時，追徵其價額。  8   高金山   109年10月7日23時24分許、高金山位在彰化縣○○鄉○○路00巷00號三合院住處之神明廳 侵入住宅後徒手為之 香爐1個、蠟燭台2對、銅製酒杯6個及銅製杯架2個（價值合計為1萬元） 陳光燦犯侵入住宅竊盜罪，累犯，處有期徒刑捌月。未扣案如左列「竊得財物」欄所示之犯罪所得沒收，於全部或一部不能沒收或不宜執行沒收時，追徵其價額。